【裁判字號】    96,訴,4650
【裁判日期】    970131
【裁判案由】    毒品危害防制條例
【裁判全文】
臺灣板橋地方法院刑事判決              96年度訴字第4650號
公  訴  人  臺灣板橋地方法院檢察署檢察官
被      告  甲○○
上列被告因違反毒品危害防制條例案件，經檢察官提起公訴（96
年度毒偵字第8404號），本院合議庭裁定依簡式審判程序審理，
並判決如下：
    主  文
甲○○施用第二級毒品，累犯，處有期徒刑月。又施用第一級
毒品，累犯，處有期徒刑柒月；扣案注射針筒壹支沒收之。應執
行有期徒刑捌月，扣案注射針筒壹支沒收之。
    事  實
一、甲○○前曾於民國91年間因施用毒品案件，經本院以91年度
    毒聲字第2905號裁定送觀察、勒戒後，因認無繼續施用毒品
    之傾向，由臺灣板橋地方法院檢察署檢察官於91年9 月20日
    以91年度毒偵字第3240號為不起訴處分確定；又於92年間因
    施用第一、二級毒品案件，經本院裁定令入戒治處所施以強
    制戒治，於93年1 月9 日因毒品危害防制條例修正而釋放出
    所，並經檢察官提起公訴，經本院以92年度訴字第1881號判
    決判處應執行有期徒刑10月確定，於93年9 月8 日縮刑期滿
    執行完畢（於本件構成累犯）。詎其猶不知悔改，復基於分
    別施用第一級毒品海洛因與第二級毒品甲基安非他命之犯意
    ，先於96年10月17日在新莊市○○路門號不詳的朋友住處施
    用安非他命，之後復於同處施用海洛因。嗣於96年10月18日
    上午10時許，在臺北縣新莊市○○路99號之「駭客網咖」為
    警查獲，並扣得其所有供其施用海洛因所用之注射針筒1 支
    。
二、案經臺北縣政府警察局新莊分局報告臺灣板橋地方法院檢察
    署檢察官偵查起訴。
    理  由
一、訊據被告甲○○對於上揭犯罪事實均坦承不諱。再被告為警
    方於事實欄所載時地查獲後，採尿送驗結果，其尿液係呈安
    非他命與鴉片類陽性反應（按施用海洛因經水解後係呈鴉片
    類陽性反應）等情，此有臺灣檢驗科技股份有限公司出具之
    濫用藥物尿液檢驗報告附卷可稽（見偵查卷第30頁）。此外
    ，復有被告所有供其施用毒品海洛因所用之注射針筒1 支，
    扣案足資佐證。參以，被告前曾於91年間因施用毒品案件，
    經本院以91年度毒聲字第2905號裁定送觀察、勒戒後，因認
    無繼續施用毒品之傾向，由臺灣板橋地方法院檢察署檢察官
    於91年9 月20日以91年度毒偵字第3240號為不起訴處分確定
    ；又於92年間因施用第一、二級毒品案件，經本院裁定令入
    戒治處所施以強制戒治，於93年1 月9 日因毒品危害防制條
    例修正而釋放出所，並經檢察官提起公訴，經本院以92年度
    訴字第1881號判決判處應執行有期徒刑10月確定，於93年9
    月8 日縮刑期滿執行完畢等情，此有臺灣高等法院被告前案
    紀錄表附卷可稽。事證明確，被告犯行堪以認定，應予依法
    論科。
二、查海洛因與安非他命分別係屬於毒品危害防制條例第2 條第
    2 項第1 款、第2 款所列之第一、二級毒品。故核被告所為
    ，係犯毒品危害防制條例第10條第1 項之施用第一級毒品罪
    與同條第2 項之施用第二級毒品罪。又被告施用海洛因與安
    非他命前後非法持有海洛因與安非他命之低度行為，應為施
    用之高度行為所吸收，應僅論以施用之高度行為。被告施用
    海洛因與安非他命之犯行，犯意各別，罪名亦異，應予分論
    併罰。查被告前於92年間因施用第一、二級毒品案件，經本
    院裁定令入戒治處所施以強制戒治，於93年1 月9 日因毒品
    危害防制條例修正而釋放出所，並經檢察官提起公訴，經本
    院以92年度訴字第1881號判決判處應執行有期徒刑10月確定
    ，於93年9 月8 日縮刑期滿執行完畢等情，此有卷附臺灣高
    等法院被告前案紀錄表可稽，其於五年以內再故意犯本件有
    期徒刑以上之罪，應依刑法第47條第1 項之規定，論以累犯
    ，並加重其刑。爰審酌被告素行不佳，再度違反禁令，非法
    施用足以導致精神障礙及生命危險之毒品，危害身心甚鉅，
    且施用毒品後可能做出對於他人或社會有危害之衝動行為，
    惟被告犯罪後坦承犯行，態度甚佳，尚有悔意等一切情狀，
    量處被告如主文所示之刑，以資懲儆。又中華民國96年罪犯
    減刑條例於96年7 月4 日制定公布，並自96年7 月16日施行
    ，而按「犯罪在中華民國96年4 月24日以前者，除本條例另
    有規定外，依下列規定減刑：一、死刑減為無期徒刑。二、
    無期徒刑減為有期徒刑二十年。三、有期徒刑、拘役或罰金
    ，減其刑期或金額二分之一」，中華民國96年罪犯減刑條例
    第2 條第1 項固定有明文。惟因被告所犯前開犯行之時間係
    在96年10月17日，並不符合96年4 月24日前犯罪之要件，揆
    諸前開條例之規定，自不得減刑，併此敘明。
三、至扣案注射針筒1 支，係被告所有供其施用毒品所用之物一
    節，業經被告供述在卷，上開物品，應依刑法第38條第1 項
    第2 款之規定，宣告沒收。
四、末按「除被告所犯為死刑、無期徒刑、最輕本刑為三年以上
    有期徒刑之罪或高等法院管轄第一審案件者外，於前條第一
    項程序進行中，被告先就被訴事實為有罪之陳述時，審判長
    得告知被告簡式審判程序之旨，並聽取當事人、代理人、辯
    護人及輔佐人之意見後，裁定進行簡式審判程序。」刑事訴
    訟法第273 條之1 第1 項定有明文。查被告所犯上開施用毒
    品之罪，非最輕本刑為三年以上有期徒刑之罪，且被告於本
    院97年1 月17日準備程序與審判程序進行中，復就被訴之事
    實為有罪之陳述，經告知被告簡式審判程序之旨，被告及公
    訴人對於本件改依簡式審判程序審理亦均表示無意見，本院
    即依前揭刑事訴訟法規定，裁定本件進行簡式審判程序，末
    此敘明。
據上論斷，應依刑事訴訟法第299 條第1 項前段、第273 條之1
第1 項，毒品危害防制條例第10條第1 項、第2 項，刑法第11條
、第47條第1 項、第51條第5 款、第38條第1 項第2 款，判決如
主文。
本案經檢察官王家春到庭執行職務。
中    華    民    國    97    年    1     月    31    日
                  刑事第十九庭  法  官  許必奇
以上正本證明與原本無異。
如不服本判決，應於判決送達後10日內，向本院提出上訴狀。
                                書記官  金和國
中    華    民    國    97    年    1     月    31    日
附錄：
毒品危害防制條例第10條：
施用第一級毒品者，處 6 月以上 5 年以下有期徒刑。
施用第二級毒品者，處 3 年以下有期徒刑。


司法院資訊處製作；財團法人民間司法改革基金會備份。
